臺灣彰化地方法院刑事判決　　　　九十六年度易字第七三八號
公　訴　人　臺灣彰化地方法院檢察署檢察官
被　　　告　甲○○
　　　　　　乙○○
上列被告等因竊盜等案件，經檢察官提起公訴（九十六年度偵字
第三五一號），本院判決如下：
    主  文
甲○○竊盜，累犯，處有期徒刑肆月，如易科罰金，以新臺幣壹
仟元折算壹日；又竊盜，累犯，處有期徒刑月，如易科罰金，
以新臺幣壹仟元折算壹日。應執行有期徒刑有期徒刑陸月，如易
科罰金，以新臺幣壹仟元折算壹日。
乙○○收受贓物，累犯，處拘役伍拾日，如易科罰金，以新臺幣
壹仟元折算壹日；又收受贓物，累犯，處拘役肆拾日，如易科罰
金，以新臺幣壹仟元折算壹日。應執行拘役捌拾日，如易科罰金
，以新臺幣壹仟元折算壹日。
    事  實
一、甲○○前曾於民國九十二年三月二十七日，因違反毒品危害
    防制條例案件，經本院以九十二年度訴字第一九五號分別判
    處有期徒刑九月、六月，並定應執行刑為有期徒刑一年確定
    ，入監後已於九十三年十一月二十六日縮刑期滿執行完畢。
    詎仍不知警惕，因缺款，竟：(1)另行基於竊取他人金飾以變
    賣得款之為自己不法所有意圖，於九十五年十二月一日下午
    五時許之白天（該日之日沒時間為下午五時十分），獨自一
    人自丁○○（已成年）位於彰化縣伸港鄉全興村之魚塭工寮
    未上鎖之大門進入該工寮內（所涉無故侵入他人建築物罪嫌
    ，未據告訴），徒手竊取丁○○所有放置在上開工寮神明桌
    上之烏龜金飾一個【重約五錢，價值約新臺幣（下同）一萬
    五千元】得手。(2)又另行起意，基於普通竊盜之為自己不法
    所有意圖，於九十五年十二月三日上午十時許，在丙○○（
    已成年）位於彰化縣伸港鄉全興村廢水處理廠往西方向之蛤
    蠣養殖場工寮（所涉無故侵入他人建築物罪嫌，未據告訴）
    ，獨自一人自前開工寮未上鎖之大門進入，徒手竊取丙○○
    所有掛放在上開工寮內土地公身上之金牌一面（價值約一千
    三百元）得逞。
二、乙○○（原身分證統一編號為Ｚ000000000號）前
    曾於九十二年十二月十五日，因違反毒品危害防制條例案件
    ，經本院以九十二年度訴字第一一一六號判處有期徒刑十月
    確定，入監執行後，已於九十三年十月九日縮刑期滿執行完
    畢。詎亦不知警惕：(1)於九十五年十二月一日下午五時許後
    之該日某時，在其所經營位於彰化縣伸港鄉○○路附近之養
    殖場，明知甲○○所交付要求其變賣之烏龜金飾一個（該烏
    龜金飾一個係丁○○所有，於九十五年十二月一日下午五時
    許，在彰化縣伸港鄉全興村之魚塭工寮內遭甲○○所竊，詳
    見事實欄一、(1)所載），係來源不明之贓物，竟仍基於收受
    贓物之犯意，加以收受，並於同日持往設於彰化縣伸港鄉○○路美華銀樓，變賣與姓名不詳之已成年、不知情銀樓人員
    ，得款一萬零三百五十元與甲○○朋分用罄。(2)復於九十五
    年十二月三日上午十時許後之該日某時，在其上開養殖場，
    明知甲○○再次交付並囑其賣變之金牌一面（該金牌一面係
    丙○○所有，於九十五年十二月三日上午十時許，在彰化縣
    伸港鄉全興村廢水處理廠往西方向之蛤蠣養殖場工寮內遭甲○○所竊，詳見事實欄一、(2)所載），係來源不明之贓物，
    又另行基於收受贓物之犯意，加以收受，且於同日持往前開
    美華銀樓，變賣與姓名不詳之已成年、不知情銀樓人員，得
    款一千四百二十六元與甲○○分取後花用完畢。
三、案經彰化縣警察局和美分局報請臺灣彰化地方法院檢察署檢
    察官偵查起訴。
    理  由
一、本案被告甲○○、乙○○二人所犯分屬刑事訴訟法第三百七
    十六條第二款、第一款所列之罪，本院爰依同法第二百八十
    四條之一之規定行獨任審判。又本件有關以下所引用被告甲○○、乙○○二人以外之人於審判外之言詞或書面陳述，而
    不符合刑事訴訟法第一百五十九條之一至第一百五十九條之
    四之規定者，業經公訴人及被告甲○○、乙○○二人於本院
    審理時明示同意作為證據，且均經本院於審理時當庭直接提
    示而為合法之調查，公訴人及被告甲○○、乙○○二人均未
    於言詞辯論終結前聲明異議，本院審酌前開證據作成或取得
    之狀況，並無非法或不當取證之情事，且亦無顯不可信之情
    況，故認為適當而均得以作為證據，是前開證據依刑事訴訟
    法第一百五十九條之五之規定，均具有證據能力，核先敘明
    。
二、訊據被告甲○○對於上揭事實欄一、(1)、(2)所示之竊盜事實
    均坦承不諱；質之被告乙○○固坦認有於前開事實欄二、(1)
    、(2)所示之時、地，分別收受被告甲○○交付之烏龜金飾一
    個及金牌一面，並依被告甲○○所託，持往美華銀樓變賣等
    情，然矢口否認有何收受贓物犯行，辯稱：伊不知道上開烏
    龜金飾一個及金牌一面係屬贓物云云。惟查：
（一）有關被告甲○○所為二次竊盜犯行部分：被告甲○○於警
      、偵訊及本院審理時均坦承有前開二次竊盜行為，核與證
      人即被害人丁○○、丙○○於警詢中證述之情節相符。又
      被告甲○○自承因缺款始為上開二次竊盜犯行一情，足認
      被告為上開二次竊盜行為之際，主觀上均有為自己不法所
      有之意圖甚明。
（二）有關被告甲○○所為二次收受贓物犯行部分：
    (1)被告乙○○於九十五年十二月一日及同年月三日，自被告
      甲○○所收受之烏龜金飾一個及金牌一面，分別係被害人
      丁○○及丙○○所失竊之贓物，已據證人即被害人丁○○
      、丙○○於警詢時證述屬實，核與被告甲○○於警、偵訊
      及本院審理時之供述相符。
    (2)又被告乙○○雖否認知悉被告甲○○所交付之前開烏龜金
      飾一個及金牌一面係屬贓物云云，惟證人即同案被告甲○○於本院審理時證稱：伊與被告乙○○並無過節或仇恨，
      伊在警詢及偵訊時確曾陳稱被告乙○○知悉前開烏龜金飾
      一個及金牌一面係其所竊取之物而收受等語明確；雖證人
      即同案被告甲○○於本院審理時翻異前詞而證述：伊將前
      開烏龜金飾一個及金牌一面交付與被告乙○○時，係告知
      被告乙○○前開金飾為其家中所有之物，因伊未帶國民身
      分證，乃委由被告乙○○持往銀樓變賣，被告乙○○不知
      為贓物云云，惟衡以證人即同案被告甲○○與被告乙○○
      二人間既互無怨恨存在，則證人即同案被告甲○○自無迭
      於警、偵訊時，故為捏陳被告乙○○確實知悉所收受之上
      開烏龜金飾一個及金牌一面係屬贓物之不利於被告乙○○
      之情事，而故陷被告乙○○入罪之必要，是堪認證人即同
      案被告甲○○於警、偵訊所稱被告乙○○於收受伊所交付
      之烏龜金飾一個及金牌一面時，知悉前開金飾係屬贓物等
      語為真，證人即同案被告甲○○於本院審理時嗣改為證述
      被告乙○○不知前開金飾係贓物云云，顯係事後迴護被告
      乙○○之詞，無可採信。
    (3)再徵以證人即同案被告甲○○於本院審理時證述：伊係因
      生活上亟為缺款始竊取上開二金飾，並先、後交付被告乙○○變賣一語，且被告乙○○於本院審理時亦陳稱其為友
      人被告甲○○變賣前揭烏龜金飾及金牌一面，因此得以分
      得約一半的變賣款項（後又改稱係借款）一語，則被告甲○○既已缺款，被告乙○○僅因收受被告甲○○交付之金
      飾並代為持往變賣，竟可自變賣款項中取得金額非微之現
      款，足稽被告乙○○主觀上並非單純認為所變賣之前開金
      飾係急缺款項而有難之友人即被告甲○○所有欲變賣之金
      飾，被告乙○○主觀上對其持往變賣之上開二金飾均屬來
      源不明之贓物，顯均有所認識，並以獲取部分變賣款項為
      其持贓變賣所應負風險之報酬等情，堪以認定。被告乙○○於本院審理時辯稱不知為贓物云云，係屬事後卸責之詞
      ，無可採信。
（三）此外，復有金飾買入登記簿、「中華民國九十五年日出沒
      時刻表」各一件及照片二幀在卷可佐，本件事證明確，被
      告甲○○如事實欄一、(1)、(2)所示之二次竊盜犯行及被告
      乙○○如事實欄二、(1)、(2)所示之二次收受贓物犯行均洵
      足認定。
三、核被告甲○○如事實欄一、(1)、(2)所為，均係犯刑法第三百
    二十條第一項之普通竊盜罪；被告乙○○如事實欄二、(1)、
    (2)所為，則均係犯刑法第三百四十九條第一項之收受贓物罪
    。被告甲○○所犯上開二次普通竊盜犯行及被告乙○○所為
    前開二次收受贓物犯行，均犯意各別，行為時、地互異，應
    各予分論併罰。又被告甲○○前曾於九十二年三月二十七日
    ，因違反毒品危害防制條例案件，經本院以九十二年度訴字
    第一九五號分別判處有期徒刑九月、六月，並定應執行刑為
    有期徒刑一年確定，入監後已於九十三年十一月二十六日縮
    刑期滿執行完畢；被告乙○○前曾於九十二年十二月十五日
    ，因違反毒品危害防制條例案件，經本院以九十二年度訴字
    第一一一六號判處有期徒刑十月確定，入監執行後，已於九
    十三年十月九日縮刑期滿執行完畢，有臺灣彰化地方法院檢
    察署刑案資料查註紀錄表、臺灣高等法院被告全國前案紀錄
    表各二份在卷可考，被告甲○○於五年以內故意再犯前揭有
    期徒刑以上之二次竊盜罪，被告乙○○於五年內故意再犯上
    開有期徒刑以上之二次收受贓物罪，均為累犯，應各依刑法
    第四十七條之規定加重其刑。爰審酌被告甲○○、乙○○二
    人之素行、犯罪之動機、目的、被告甲○○二次竊盜之手段
    、被告乙○○二次收受贓物之手段、竊取之財物及收受之贓
    物之價值、對被害人丁○○、丙○○所生之損害及被告甲○○、乙○○二人犯罪後之態度等一切情狀，就被告甲○○所
    為二次竊盜犯行及被告乙○○所為二次收受贓物犯行，分別
    量處如主文第一項、第二項所示之刑，及各諭知易科罰金之
    折算標準，並均定其應執行之刑，及諭知易科罰金之折算標
    準，以示懲儆。
據上論斷，應依刑事訴訟法第二百八十四條之一、第二百九十九
條第一項前段，刑法第三百二十條第一項、第三百四十九條第一
項、第四十七條第一項、第四十一條第一項前段、第五十一條第
五款、第六款，刑法施行法第一條之一第一項、第二項前段，判
決如主文。
本案經檢察官陳茂亭到庭執行職務
中　　華　　民　　國　九十六　年　　六 　月　　十五 　日
                  刑事第八庭    法  官  李雅俐
以上正本證明與原本無異。
如不服本判決，應於判決送達後十日內，向本院提出上訴狀（應
附繕本），上訴於臺灣高等法院臺中分院。
告訴人或被害人對於判決如有不服具備理由請求檢察官上訴者，
其上訴期間之計算係以檢察官收受判決正本之日期為準。
中　　華　　民　　國　九十六　年　　六　 月　　十五　 日
                                書記官  陳秀娟
附錄論罪科刑法條：
刑法第三百二十條第一項：
意圖為自己或第三人不法之所有，而竊取他人之動產者，為竊盜
罪，處五年以下有期徒刑、拘役或五百元以下罰金。
刑法第三百四十九條第一項：
收受贓物者，處三年以下有期徒刑、拘役或五百元以下罰金。
